【裁判字號】    89,訴,1917
【裁判日期】    900711
【裁判案由】    竊盜等
【裁判全文】
臺灣板橋地方法院刑事判決                        八十九年度訴字第一九一七號
    公  訴  人  臺灣板橋地方法院檢察署檢察官
    被      告  乙○○
右列被告因竊盜等案件，經檢察官提起公訴〔八十九年度偵字第一三四七五號〕，本
院判決如左：
    主  文
乙○○無罪。
    理  由
壹、公訴意旨略以：乙○○意圖為自己不法之所有，於民國〔下同〕八十九年五月三
    十一日晚上十時三十分許，在臺北市○○路大安森林公園旁，趁車主丙○○不注
    意，竊取丙○○所有機車置物箱內之皮夾壹只〔內有國民身分證等物〕，並於八
    十九年六月九日冒用丙○○之名義，偽造丙○○簽名，向臺灣大哥大股份有限公
    司申請行動電話門號，使臺灣大哥大股份有限公司之承辦人陷於錯誤，而准予使
    用，因認被告乙○○涉犯竊盜、偽造署押、行使偽造私文書、詐欺等犯嫌。
貳、按犯罪事實應依證據認定之，無證據不得推定其犯罪事實，又不能證明被告犯罪
    應諭知無罪之判決，刑事訴訟法第一百五十四條、第三百零一條第一項定有明文
    。次按「共同被告所為不利於己之供述，固得採為其他共同被告犯罪之證據，惟
    此項不利之供述，依〔舊〕刑事訴訟法第二百七十條第二項之規定，仍應調查其
    他必要之證據，以察其是否與事實相符，自難專憑此項供述，為其他共同被告犯
    罪事實之認定。」〔最高法院三十一年上字第二四二三號判例意旨〕。又認定犯
    罪事實應憑積極證據，倘積極證據不足以為不利於被告事實之認定時，即應為有
    利被告之認定，更不必有何有利之證據，最高法院三十年上字第八一六號著有判
    例，所謂「積極證據足以為不利被告事實之認定」，依據同院七十六年臺上字第
    四九八六號判例意旨，係指據為訴訟上證明之全盤證據資料，在客觀上以達於通
    常一般之人均不致於有所懷疑，而得確信被告確曾犯罪之程度；若未達到此一程
    度，而有合理懷疑之存在時，即無從為被告有罪之確信。公訴人認被告涉前開犯
    嫌，係以『共同被告』戊○○〔業已審結〕之供述、被害人丙○○指訴被害情節
    暨臺灣大哥大股份有限公司行動電話服務申請書壹紙等為據。
參、訊據被告乙○○，堅決否認犯罪，辯稱：「〔起訴書之犯罪事實〕那不是我偷的
    ，也不是我去聲請大哥大。」、「無〔指未於八十九年五月三十一日晚上十時在
    大安公園竊取丙○○之皮夾〕，我沒有用它〔他，指丙○○〕的名義去聲請大哥
    大。」、「我根本沒有拿〔前開行動電話申請書〕給他〔戊○○〕」、「不是〔
    指前開行動電話申請書上『丙○○』之簽名非其所偽簽〕」、「我那時〔指偵訊
    時〕就有跟他〔戊○○〕對質，根本不是我去偷，也不是我去聲請的。」、「我
    當時去租車，我當時剛買遠傳的行動電話，所以我才留我向遠傳聲請的大哥大號
    碼。」、「〔前開行動電話通聯紀錄〕00000000（計程車無限台）、0
    0000000（戊○○家的）、00000000（好像是租車行的）。」、
    「我也不認識林茂生。」、「那不是我偷的，我也沒有去聲請。」〔參見本院九
    十年七月五日審判筆錄〕、「皮包、證件我沒有偷，我也沒有去辦大哥大。」〔
    參見本院九十年六月十四日訊問筆錄〕、「我沒有偷丙○○機車置物鄉〔箱〕內
    的皮夾，也沒有偽造丙○○的名義向台灣大哥大申請電話門號。」、「我也沒有
    簽丙○○的聲請書，也沒有簽丙○○的名字。」、「沒有〔去過甲○○○行〕，
    他〔它，指甲○○○行〕在何處我不知道，... 」〔參見九十年一月十日訊問筆
    錄〕等。查：
    一、「共同被告」戊○○固供述：「〔前開行動電話申請書〕是我朋友乙○○〔
        男，六十八、七、十三，Ｚ000000000，板橋市○○路○段一二七
        號之三〕於『八十九年六月十日』拿給我的，有行動電話申請書及該門號Ｓ
        ＩＭ卡乙張〔ＳＩＭ卡已掉棄〕」〔參見臺北縣警察局海山分局刑事偵查卷
        宗第一頁反面，偵審中供述意旨同〕，惟據前引最高法院三十一年上字第二
        四二三號判例意旨，仍應調查其他必要之證據，以察其是否與事實相符，自
        難專憑此項供述，為其他共同被告犯罪事實之認定。
    二、被害人丙○○於警訊時固指訴曾於八十九年五月三十一日晚上十時三十分許
        ，發現遭人竊走放置於機車置物箱內之皮夾，皮夾內有國民身分證、汽機車
        駕駛執照、保險卡、健保卡、服務證、機車駕照等證件，然查無一語指訴被
        告乙○○犯罪，抑且，被害人丙○○陳稱：「我要對『戊○○』提出竊盜告
        訴。」〔參見臺北縣警察局海山分局刑事偵查卷宗第四頁反面〕，綜據被害
        人丙○○指訴情節，其真意係指共同被告『戊○○』涉嫌犯罪，執被害人丙○○指訴被害情節，無從懸揣「共同被告」戊○○供述被告乙○○犯罪壹節
        如何與事實相符。
    三、起訴書引據之「臺灣大哥大股份有限公司行動電話服務申請書壹紙」，係員
        警執公訴人簽立之搜索票，在臺北縣板橋市○○街二十六巷三十七號三樓「
        戊○○」住處搜獲，此有搜索票影本、搜索扣押證明筆錄足稽〔附臺北縣警
        察局海山分局刑事偵查卷宗第六頁、第七頁〕，據此酌之，「臺灣大哥大股
        份有限公司行動電話服務申請書壹紙」，本即在「共同被告」戊○○之持有
        中，以戊○○「自己」持有該申請書等情，不足以認「共同被告」戊○○供
        述被告乙○○犯罪壹節如何與事實相符。
    四、前開行動電話申請書所申請者乃「0000000000號」行動電話、申
        請之時間係「八十九年六月九日」，此有「臺灣大哥大股份有限公司行動電
        話服務申請書壹紙」足參〔附臺北縣警察局海山分局刑事偵查卷宗第九頁〕
        。共同被告戊○○固曾供述「〔前開行動電話申請書〕是我朋友乙○○...
        於『八十九年六月十日』拿給我的，有行動電話申請書及該門號ＳＩＭ卡乙
        張〔ＳＩＭ卡已掉棄〕」〔參見臺北縣警察局海山分局刑事偵查卷宗第一頁
        反面〕，惟上開行動電話於申請當日即「八十九年六月九日」曾發話貳通、
        受話壹通，發、受話時，轉接之基地台位置在「臺北縣板橋市○○路一三五
        號七樓頂」，此有臺灣大哥大股份有限公司檢附上開行動電話之通聯紀錄附
        本院卷足參。共同被告戊○○既供述『八十九年六月十日』取得行動電話之
        ＳＩＭ卡，其意指前開行動電話自『八十九年六月十日』〔含〕後之通聯電
        話均係其所發話、受話。再查，共同被告戊○○持用上開行動電話於「八十
        九年六月十五日十三時五十八分四十秒」、「八十九年六鳥十六日十時二十
        一分四十一秒」、「八十九年六月十六日十時二十三分十三秒」、「八十九
        年六月十九日五時五十四分二十四秒」、「八十九年六月二十日二十三時三
        十七分二十六秒」、「八十九年六月二十三日十時十八分九秒」、「八十九
        年六月二十三日十七時二十四分二十秒」、「八十九年六月二十三日二十時
        五十八分二十九秒」、「八十九年六月二十三日二十時五十九分四秒」、「
        八十九年六月二十四日十四時二十四分三十四秒」、「八十九年六月二十八
        日七時五十分十二秒」、「八十九年六月二十九日一時五十九分五十八秒」
        、「八十九年六月二十九日四時十二分二十三秒」、「八十九年六月二十九
        日二十二時十二分四十五秒」，無論發、受話或收發簡訊，其轉接之基地台
        與前述『八十九年六月九日』通話時同，即同為「臺北縣板橋市○○路一三
        五號七樓頂」，此有前引通聯紀錄附本院卷足稽，據此酌之，前開行動電話
        申請當日即『八十九年六月九日』通聯電話亦係共同被告戊○○撥打，共同
        被告戊○○供述被告乙○○於『八十九年六月十日』將前開行動電話申請書
        及該門號ＳＩＭ卡乙張交付予渠壹節，顯非實情。
    五、前開行動電話之經辦商號係「甲○○○世界」，此有臺灣大哥大股份有限公
        司檢附留存之行動電話服務申請書〔影本〕附本院卷足參，經函請原承辦之
        臺北縣警察局海山分局協助前往「甲○○○世界」調查是否確為被告乙○○
        前去申請行動電話，獲覆：「〔「甲○○○世界」〕已於九十年元月初結束
        營業」、「該通訊行業者不知去向」，並有臺北縣警察局海山分局查訪表附
        本院卷足參；經再向臺北縣政府函詢，獲覆「本府商業登記資料，並無該商
        號〔「甲○○○世界」〕之登記資料，惟本縣板橋市○○街二四一巷四三號
        一樓核准登記有「甲○○○行」，並檢附甲○○○行之營利事業登記抄本，
        此有臺北臺北縣政府九十年三月二十七日九十北府建登字第一０四五二一號
        函在卷足參，據前開營利事業登記抄本載「甲○○○行」之負責人係「丁○○○」，惟證人「丁○○○」經傳、拘未獲，亦有本院送達證書、法警拘提
        結果報告書、本院訊問理筆錄足參，查無何項積極確切之事證足認「共同被
        告」戊○○前項供述與事實相符，自難專憑「共同被告」戊○○片面供述，
        入被告乙○○於罪。
    六、綜據『共同被告』戊○○之供述、被害人丙○○指訴被害情節暨臺灣大哥大
        股份有限公司行動電話服務申請書壹紙暨全盤事證，在客觀上『未』達於通
        常一般之人均不致於有所懷疑，而得確信被告確曾犯罪之程度，即無從為被
        告有罪之確信。此外，復查無其他積極確切之事證，足認被告涉公訴人起訴
        之犯嫌，當屬不能證明被告等犯罪，爰依法為無罪之諭知。
據上論斷，應依刑事訴訟法第三百零一條第一項，判決如主文。
本案經檢察官郭永發到庭執行職務。
中      華      民    國      九十      年      七      月    十一    日
                                  臺灣板橋地方法院刑事第五庭
                                          法  官    陳福來
右正本證明與原本無異。
如不服本判決，應於判決送達後十日內，向本院提出上訴狀。
                                          書記官    陳春銘
中      華      民      國      九十      年      七      月    十一    日


司法院資訊處製作；財團法人民間司法改革基金會備份。
